NGUYỄN QUỐC PHÁP

LẬP TRÌNH VIÊN WEBSITE

Với lợi thế đã từng được làm việc trong môi trường doanh nghiệp về công nghệ, công thêm sư hoà đồng, vui vẻ và nhanh nhạy của bản thân, tôi nhận thấy mình có thể thích nghi nhanh và tốt trong môi trường doanh nghiệp. Và đặc biệt với nghề lập trình là khả năng tự học. Trong quá trình học tập và làm việc, tôi đã tích luỹ học hỏi nhiều kiến thức, kinh nghiệm, các công nghệ mà trong chương trình đào tạo chưa được học như Angular, NodeJs... có thể giúp bản thân trong công việc phát triển phân mềm và kỹ năng làm việc, cách quản lý thời gian làm sao để đạt hiệu quả cao trong công việc. Tôi mong muốn được làm việc tại công ty, có cơ hội được phát huy khả năng và kinh nghiệm của mình góp phần vào sự phát triển của công ty cũng như trau dồi nhiều kinh nghiệm và kiến thức trong quá trình làm việc. Bên cạnh đó, bản thân tôi mong muốn tìm kiếm một môi trường làm việc chuyên nghiệp để có thể gắn bó lâu dài và phát triển bản thân tại công ty.

KINH NGHIỆM LÀM VIỆC

Full-Stack Developer

Công ty cổ phần truyền thông và công nghệ BIDATA(santhau.vn) | 03/2023 - 07/2023

- Công nghệ được sử dụng tại công ty:
 - NodeJs(NestJs) Back-End.
- Angular: Front-End trang CRM.
- ReactJs: Front-End trang Product.
- Python(Crawl Data).
- Nhiệm vụ:
 - Xây dựng các chức năng và bảo trì website santhau.vn bằng ReactJS theo task mà người phản lý phân cô
 - Xây dựng trang CRM giúp công ty có thể quản lý các thông tin của khách hàng, quản lý các sản phẩm của công ty, và kiểm soát các đơn hàng đã được gửi đến khách hàng bằng NodeJS và Angular.
 - Tìm hiểu về Python và nghiên cứu thực hiện Crawl dữ liệu bằng Python.
 - Quản lý thời gian, dự trù thời gian hoàn thành task theo đúng yêu cầu.
- Báo cáo tiến độ công việc hằng ngày để tiện theo dõi tiến đô công việc.

CodeGym Huế | 10/2022 - 11/2022

Dự án tốt nghiệp - Halolo Social Network

Nhóm 3 thành viên (5 tuần)

- Kiến thức áp dụng:
- + Spring Boot, RESTful API, MySQL
- + ReactJs, Bootstrap 5
- + HTML/ CSS/ JavaScript
- + GitLab
- Vi trí: Thành viên
- + Phân tích và thiết kế kiến trúc ứng dụng cùng nhóm.
- + Xây dựng, phân chia nhiệm vụ của từng thành viên.
- + Theo dõi công việc và thảo luân nhóm qua Jira, Slack.



LIÊN HỆ

- 0935483825
- phapnguyen.2015@gmail.com
- 9 52 Tư Vinh, Thuận An, Tp.Huế
- 29/03/1999

KỸ NĂNG

- JAVA Core, Spring Framework
- JavaScript/ HTML/ CSS
- Angular
- NodeJs
- ReactJs
- MySQL,MongoDB,Elasticsearch
- Git/Gitlab

SỞ THÍCH

• Thể thao, Âm nhạc

NGƯỜI THAM CHIẾU

- Anh Nguyễn Hữu Anh Khoa Giám đốc Trung tâm Codegym Huế
- Email: khoa.nguyen@codegym.vn
- Điện thoại: 0935 216 417

- + Phối hợp với các thành viên trong nhóm nhanh chóng tìm ra hướng giải quyết khi mình hoặc các thành viên gặp sự cố, khó khăn.
- + Phát triển ứng dụng theo quy chuẩn mô hình Scrum.
- + Trao đổi công việc hằng ngày với các thành viên trong nhóm để cập nhật tình hình tiến độ công việc.
- + Nhóm sử dụng Gitlab Quản lý phiên bản mã nguồn
- + Báo cáo công việc hàng ngày tới người hướng dẫn.
- + Cắt giao diện cho trang chủ, trang nhắn tin và trang thông báo.
- + Xây dựng chức năng xem thông báo, danh sách bạn bè theo người dùng.
- + Xây dựng chức năng quản lý thông tin cá nhân của dùng, cho phép người dùng xem và chỉnh sửa thông tin cá nhân của mình.
- + Xây dựng chức năng hiển thị trang cá nhân theo ID người dùng trên thanh URL.
- + Hiển thị bài viết lên trang chủ, đăng bài viết có ảnh, xây dựng chức năng thêm bình luận, thêm reaction cho bài viết.
- + Xây dựng API các chức năng thêm bạn bè, huỷ bạn bè, theo dõi, huỷ theo dõi, chấp nhận lời mời kết bạn.
- Giới thiệu chung về dự án: là một mạng xã hội cho phép người dùng có thể đăng bài viết, đăng ảnh, nhắn tin và tương tác với bạn bè của nhau.
- + Ở trang giao diện người dùng: chức năng chính của mạng xã hội là người dùng có thể đăng bài viết để những người kết bạn và theo dõi mình xem, người dùng có thể xem cácbài viết của bạn bè và của chính mình. Bên cạnh đó người dùng có thể thể hiện sự yêuthích của mình với bài viết bằng cách bấm like, hoặc tham gia bình luận bài viết bằngcách thêm bình luận. Để giúp người dùng có tìm kiếm những người mình muốn kết bạnthì trang giao diện người dùng cung cấp chức năng tìm kiếm người dùng. Ngoài ra người dùng có thể huỷ bạn bè, chỉnh sửa thông tin của mình. Xoá các bài viết mà mình không muốn hiển thị nữa.
- Link Git:
- 1.API: https://gitlab.com/dev4end/spb-halolo-module
- 2.Node: https://gitlab.com/dev4end/nodejs-halolo-server
- 3. Giao diện người dùng: https://gitlab.com/dev4end/reactjs-halolo-client

Nhân viên bán hàng

NHÀ THUỐC HƯNG VÂN | 04/2020 - 01/2021

- · Cắt thuốc theo đơn của bác sĩ.
- Giới thiệu, tư vấn sản phẩm cho khách hàng, giải đáp các vấn đề thắc mắc của khách và bán hàng.

Nhân viên kinh doanh

NGÂN HÀNG TMCP TIÊN PHONG - KHỐI FICO | 03/2021 - 07/2021

- Tìm kiếm khách hàng.
- Tư vấn cho khách hàng về các sản phẩm của công ty.
- Hỗ trợ khách hàng làm hồ sơ, theo dỗi hồ sơ cho khách hàng.
- Quảng bá sản phẩm thông qua các nền tảng xã hội: facebook, zalo ...

HỌC VẤN

TRUNG TÂM ĐÀO TẠO LẬP TRÌNH VIÊN CODEGYM HUẾ

KHOÁ HỌC JAVA WEB FULL-STACK | 04/2022 - 12/2022

- Chứng chỉ hoàn thành khoá học Java web Full-stack: https://bit.ly/certificate-codegym
- Chứng chỉ hoàn thành khoá học Scrum Essence: https://bit.ly/phap-scrum
- Chứng chỉ hoàn thành khoá học Hoàn thành mọi việc với Kanban: https://bit.ly/phap-kanban
- Chứng chỉ hoàn thành 4 khoá học trên code.org: https://bit.ly/phap-codeorg
- Chứng chỉ hoàn thành khoá học Học cách học: https://bit.ly/phap-hoc-cach-hoc
- Chứng chỉ hoàn thành khoá học quản lý mã nguồn với Git: https://bit.ly/phap-git

CAO ĐẮNG Y TẾ HUẾ

Duroc Sĩ | 09/2017 - 05/2020

- Tốt nghiệp cử nhân nghành Dược sĩ
- Tốt nghiệp loại Khá, điểm trung bình 7.3, GPA: 2.73
- Bằng tốt nghiệp: https://bit.ly/phap-bang-tot-nghiep-cdyt

Chứng chỉ liên quan

- Chứng chỉ tin học cơ bản.
- Chứng chỉ năng lực tiếng Anh B1.